臺灣臺中地方法院刑事判決
111年度交易字第335號
公  訴  人  臺灣臺中地方檢察署檢察官
被      告  賴鏡宇


上列被告因公共危險案件，經檢察官提起公訴（111年度偵字第7
594號），本院判決如下：
    主    文
賴鏡宇吐氣所含酒精濃度達每公升零點二五毫克以上而駕駛動力
交通工具，累犯，處有期徒刑伍月，如易科罰金，以新臺幣壹仟
元折算壹日。
    犯罪事實
一、賴鏡宇自民國111年1月15日20時許起，在臺中市○○區○里路0
    0巷00號家中飲用保力達、啤酒及高粱酒等酒類，竟不顧飲
    酒後，其注意力及操控力可能因酒精作用之影響而降低，仍
    於翌日凌晨0時後，基於酒後駕駛動力交通工具之犯意，騎
    乘車號000-000號普通重型機車上路。嗣於同日凌晨1時14分
    許，途經臺中市○○區○○路000號前，不慎自摔，為警據報至
    現場處裡，並經警測得賴鏡宇吐氣所含酒精濃度達每公升0.
    50毫克而查獲。
二、案經臺中市政府警察局大甲分局報告臺灣臺中地方檢察署檢
    察官偵查起訴。
    理    由
一、證據能力部分：
　　按被告以外之人於審判外之言詞或書面陳述，除法律有規定
    者外，不得作為證據；被告以外之人於審判外之陳述，雖不
    符合刑事訴訟法第159 條之1 至第159 條之4 之規定，但經
    當事人於審判程序同意作為證據，法院審酌該言詞陳述或書
    面陳述作成時之情況，認為適當者，亦得為證據。當事人、
    代理人或辯護人於法院調查證據時，知有第159 條第1 項不
    得為證據之情形，而未於言詞辯論終結前聲明異議者，視為
    有前項之同意，刑事訴訟法第159 條第1 項、第159 條之 5
    定有明文。查本件判決認定犯罪事實所引用之被告賴鏡宇以
    外之人於審判外之陳述，公訴人及被告迄至言詞辯論終結前
    均未聲明異議，且經本院審酌該等證據資料製作時之情況，
    並無違法不當及證明力明顯過低之瑕疵，堪認作為證據應屬
    適當，依上開規定，均具有證據能力。至於不具供述性之非
    供述證據，並無傳聞法則之適用，該等證據既無證據證明係
    公務員違背法定程序所取得，復經本院踐行調查證據程序，
    且與本案具有關聯性，亦均有證據能力。
二、認定犯罪事實之證據及理由：
　　上開犯罪事實，業據被告賴鏡宇於偵查中及本院審理時坦承
    不諱（見偵卷第83至84頁，本院卷第34、35頁），並有員警
    職務報告、臺中市政府警察局大甲分局違反道路交通管理處
    罰條例（交通事故）當事人酒精測定紀錄表、證號查詢機車
    駕駛人及車輛詳細資料、臺中市政府警察局大甲分局道路交
    通事故現場圖、道路交通事故調查報告表㈠㈡、現場相關相片
    、臺中市政府警察局舉發違反道路交通管理事件通知單影本
    等資料附卷可稽（見偵卷第33、45、49、51、53至55、57至
    71、47頁），上開補強證據足以擔保被告前開任意性自白之
    真實性，核與事實相符，本件事證明確，被告犯行堪以認定
    ，應依法論科。
三、新舊法比較：
　　按行為後法律有變更者，適用行為時之法律。但行為後之法
    律有利於行為人者，適用最有利於行為人之法律，刑法第2
    條第1項定有明文。查被告行為後，刑法第185條之3於111年
    1月28日修正公布，並於同年月30日施行，修正前刑法第185
    條之3第1項規定：「駕駛動力交通工具而有下列情形之一者
    ，處2年以下有期徒刑，得併科20萬元以下罰金：一、吐氣
    所含酒精濃度達每公升零點二五毫克或血液中酒精濃度達百
    分之零點零五以上。二、有前款以外之其他情事足認服用酒
    類或其他相類之物，致不能安全駕駛。三、服用毒品、麻醉
    藥品或其他相類之物，致不能安全駕駛。」，而修正後之刑
    法刑法第185條之3第1項則規定：「駕駛動力交通工具而有
    下列情形之一者，處3年以下有期徒刑，得併科30萬元以下
    罰金：一、吐氣所含酒精濃度達每公升零點二五毫克或血液
    中酒精濃度達百分之零點零五以上。二、有前款以外之其他
    情事足認服用酒類或其他相類之物，致不能安全駕駛。三、
    服用毒品、麻醉藥品或其他相類之物，致不能安全駕駛。」
    ，經綜合上情比較之結果，修正後之規定並未更有利於行為
    人，應以修正前即被告行為時之刑法較有利於被告，依刑法
    第2條第1項前段規定，本案應適用修正前刑法第185條之3第
    1項規定。
四、核被告所為，係犯修正前刑法第185條之3第1項第1款之吐氣
    所含酒精濃度達每公升0.25毫克以上而駕駛動力交通工具罪
    。
五、查被告前因酒後駕車公共危險案件分經本院以107年度沙交
    簡字第212號判決判處有期徒刑2月，併科罰金新臺幣2萬元
    確定，108年1月23日入監執行，108年3月8日徒刑易科罰金
    執行完畢，再經本院以110年沙交簡字第206號判決判處有期
    徒刑3月確定，現易服社會勞動執行中等情，有臺灣高等法
    院被告前案紀錄表在卷可參。被告受有期徒刑之執行完畢後
    ，5年以內故意再犯本案有期徒刑以上之罪，本院審酌被告
    所犯前罪，與本案犯罪，均屬於故意犯罪類型，且均係酒後
    駕車公共危險案件，顯見前案有期徒刑執行並無顯著成效，
    被告對於刑罰之反應力薄弱，仍應適用累犯規定予以加重，
    不致生被告所受之刑罰超過其所應負擔罪責，導致其人身自
    由因此遭受過苛之侵害，而有不符憲法罪刑相當原則，進而
    牴觸憲法第23條比例原則情形，予以加重最低本刑並無罪刑
    不相當之情事，爰依刑法第47條第1項之規定加重其刑。　
    　　　
六、爰以行為人之責任為基礎，審酌被告明知酒精成分對人之意
    識能力具有不良影響，酒後騎乘機車對一般往來之公眾及駕
    駛人自身皆具有高度危險性，既漠視自己安危，尤枉顧公眾
    安全，而於服用酒類後，其呼氣酒精濃度達每公升0.50毫克
    ，已處於不能安全駕駛動力交通工具之狀態仍騎乘機車，嚴
    重危害行車安全；惟慮被告犯後坦承酒後騎車，態度尚可，
    兼衡其自述國中肄業之教育程度、父親住在大陸、母親住在
    基隆、皆各自有家庭、其靠自己生活、做粗工、每天收入新
    臺幣1,000元、有做才有收入、經濟狀況不佳等語（見本院
    卷第35至36頁），暨其犯罪動機、目的、手段、犯罪所生之
    危害等一切情狀，量處如主文所示之刑，並諭知易科罰金之
    折算標準。
據上論斷，應依刑事訴訟法第299條第1項前段，刑法第2條第1項
前段、修正前刑法第185條之3第1項第1款、第47條第1項、第41
條第1項前段，刑法施行法第1條之1第1項，判決如主文。
本案經檢察官黃政揚提起公訴，檢察官蔣得龍到庭執行職務。
中　　華　　民　　國　　111 　年　　5 　　月　　16　　日
                  刑事第九庭    法  官  彭國能
以上正本證明與原本無異。
如不服本判決應於收受判決後20日內向本院提出上訴書狀，並應
敘述具體理由；其未敘述上訴理由者，應於上訴期間屆滿後20日
內向本院補提理由書（均須按他造當事人之人數附繕本）「切勿
逕送上級法院」。
                                書記官  陳宇萱
中　　華　　民　　國　　111 　年　　5 　　月　　16　　日
中華民國刑法第185條之3第1項第1款（修正前）
駕駛動力交通工具而有下列情形之一者，處2年以下有期徒刑，
得併科20萬元以下罰金：
一、吐氣所含酒精濃度達每公升零點二五毫克或血液中酒精濃度
    達百分之零點零五以上。